it: Materiale per conchiglia di cassa in ottone per strumenti musicali: Plastica ABS; Alluminio; Fibra di carbonio; Schiuma EVA sagomata; Vetroresina; Nessun guscio rigido (morbido); Policarbonato; Legno; Altro
nb: Materiale for etuiet til messinginstrument: ABS-plast; Aluminium; Karbonfiber; EVA-støpt skum; Glassfiber; Uten stivt skall (myk); Polykarbonat; Tre; Annet
de: Hauptmaterial des Blechblasinstrumentenkoffers: ABS-Kunststoff; Aluminium; Carbonfaser; EVA-Formschaumstoff; Fiberglas; Keine harte Schale (weich); Polycarbonat; Holz; Sonstige
pt-PT: Material de concha interna da caixa de instrumentos de latão: Plástico ABS; Alumínio; Fibra de carbono; Espuma moldada EVA; Fibra de vidro; Sem revestimento rígido (maleável); Policarbonato; Madeira; Outro
zh-TW: 黃銅樂器盒外殼材質: ABS 塑膠; 鋁; 碳纖維; EVA 模製泡棉; 玻璃纖維; 無硬殼 (軟盒); 聚碳酸酯; 木材; 其他
hr-HR: Materijal školjke kutije za limene puhače instrumente: ABS plastika; Aluminij; Ugljična vlakna; EVA lijevana pjena; Stakloplastika; Bez čvrste ljuske (mekano); Polikarbonat; Drvo; Ostalo
ko: 금관악기 케이스 쉘 재질: ABS 플라스틱; 알루미늄; 카본 파이버; EVA 성형 폼; 파이버글래스; 단단한 쉘 없음(소프트); 폴리카보네이트; 목재; 기타
bg-BG: Материал на корпуса на калъфа за месингов музикален инструмент: ABS пластмаса; Алуминий; Въглеродни влакна; EVA формована пяна; Фибростъкло; Без твърда обвивка (мека); Поликарбонат; Дърво; Други
sv: Skalmaterial för mässingsinstrumentfodral: ABS-plast; Aluminium; Kolfiber; Formgjutet EVA-skum; Glasfiber; Utan hårt skal (mjuk); Polykarbonat; Trä; Övrigt
ro-RO: Material ul carcasei pentru instrumente din alamă: Plastic ABS; Aluminiu; Fibră de carbon; Spumă turnată EVA; Fibră de sticlă; Fără carcasă rigidă (moale); Policarbonat; Lemn; Altele
ru: Материал корпуса духового инструмента: ABS-пластик; Алюминий; Карбон; Формованная пена EVA; Стекловолокно; Без жесткого каркаса (мягкий); Поликарбонат; Дерево; Другое
pt-BR: Material da estrutura da caixa/estopo para instrumentos de sopro: Plástico ABS; Alumínio; Fibra de carbono; Espuma de EVA moldada; Fibra de vidro; Sem estrutura rígida (macio); Policarbonato; Madeira; Outro
da: Materiale til kassen til messinginstrumenter: ABS-plast; Aluminium; Kulfiber; Formstøbt EVA-skum; Glasfiber; Uden hård skal (blød); Polykarbonat; Træ; Andet
es: Material de la carcasa de la funda del instrumento de viento-metal: Plástico ABS; Aluminio; Fibra de carbono; Espuma moldeada de EVA; Fibra de vidrio; Sin armazón rígido (blando); Policarbonato; Madera; Otro
nl: Koperblazer koffer materiaal buitenkant: ABS-plastic; Aluminium; Koolstofvezel; Gegoten EVA-schuim; Glasvezel; Geen harde schaal (zacht); Polycarbonaat; Hout; Overig
ja: 真鍮製の楽器ケースシェル素材: ABS樹脂; アルミニウム; カーボンファイバー; EVA成形フォーム; グラスファイバー; 硬質シェルなし (ソフト); ポリカーボネート; 木材; その他
cs: Materiál skořepiny pouzdra na žesťové nástroje: ABS plast; Hliník; Karbonová vlákna; EVA tvarovaná pěna; Sklolaminát; Bez pevné skořepiny (měkké); Polykarbonát; Dřevo; Jiné
hu: Rézfúvós hangszertok külső borításának anyaga: ABS műanyag; Alumínium; Szénszál; Formázott EVA hab; Üvegszál; Nincs merev héj (puha); Polikarbonát; Fa; Egyéb
el: Υλικό κελύφους θήκης χάλκινων οργάνων: Πλαστικό ABS; Αλουμίνιο; Ανθρακόνημα; Χυτός αφρός EVA; Fiberglass; Χωρίς σκληρό περίβλημα (μαλακό); Πολυκαρβονικό; Ξύλο; Άλλο
lt-LT: Varinio pučiamojo instrumento dėklo korpuso medžiaga: ABS plastikas; Aliuminis; Anglies pluoštas; Formuotas EVA putplastis; Stiklo pluoštas; Be kieto korpuso (minkštas); Polikarbonatas; Mediena; Kitas
zh-CN: 铜管乐器盒外壳材料: ABS 塑料; 铝; 碳纤维; EVA 模压泡沫; 玻璃纤维; 无硬壳（软）; 聚碳酸酯; 木质; 其他
fr: Matériau de la coque d’étui pour instrument de la famille des cuivres: Plastique ABS; Aluminium; Fibre de carbone; Mousse moulée EVA; Fibre de verre; Sans coque rigide (souple); Polycarbonate; Bois; Autre
pl: Instrument mosiężny, opakowanie wewnętrzne, materiał powłoki: Tworzywo ABS; Aluminium; Włókno węglowe; Formowana pianka EVA; Włókno szklane; Brak sztywnej skorupy (miękki); Poliwęglan; Drewno; Inne
fi: Vaskipuhaltimien kotelon materiaali: ABS-muovi; Alumiini; Hiilikuitu; Muotoiltu EVA-vaahtomuovi; Lasikuitu; Ei kovaa kuorta (pehmeä); Polykarbonaatti; Puu; Muu
vi: Chất liệu vỏ hộp đựng nhạc cụ bằng đồng thau: Nhựa ABS; Nhôm; Sợi carbon; Mút xốp EVA đúc; Sợi thủy tinh; Không có vỏ cứng (mềm); Polycarbonate; Gỗ; Khác
tr: Pirinç üflemeli çalgı kılıfı sert kabuk malzemesi: ABS plastik; Alüminyum; Karbon fiber; Kalıplanmış EVA köpük; Cam elyaf; Sert kabuksuz (yumuşak); Polikarbonat; Ahşap; Diğer
sk-SK: Materiál plášťa dychového nástroja: ABS plast; Hliník; Uhlíkové vlákno; Tvarovaná pena EVA; Sklolaminát; Bez pevnej škrupiny (mäkké); Polykarbonát; Drevo; Iný
sl-SI: Material ohišja kovčka za trobila: Plastika ABS; Aluminij; Karbonska vlakna; Oblikovana pena EVA; Steklena vlakna; Brez trdne lupine (mehko); Polikarbonat; Les; Drugo
en: Brass instrument case shell material: ABS plastic; Aluminum; Carbon fiber; EVA molded foam; Fiberglass; No rigid shell (soft); Polycarbonate; Wood; Other
th: วัสดุเคสเครื่องเป่าทองเหลือง: พลาสติก ABS; อะลูมิเนียม; คาร์บอนไฟเบอร์; โฟมขึ้นรูป EVA; ไฟเบอร์กลาส; ไม่มีโครงแข็ง (แบบนิ่ม); โพลิคาร์บอเนต; ไม้; อื่นๆ